臺灣臺中地方法院刑事判決　　　　　　　　　　　　　九十一年度交自字第五六號
　　自　訴　人　丁○○
　　　　　　　　乙○○
　　　　　　　　丙○○
　　被　　　告　甲○○
右列被告因過失傷害案件，經自訴人提起自訴，及台灣台中地方法院檢察署檢察官移
送併辦（九十一年度偵字第一八八六六、九十一年度偵字第二三一○二號），本院判
決如左：
    主  文
甲○○無罪。
    理  由
一、自訴意旨略以：被告甲○○於民國九十一年一月六日凌晨一時四十分許，駕駛車
    牌號碼Ａ九─八九五八號自用小客車，沿臺中市○○路由旱溪路往振興路方向行
    駛，途經建成路與樂業路口，適自訴人乙○○騎乘車牌號碼ＴＥＪ─七二二號輕
    型機車，附載自訴人丁○○、丙○○（丁○○坐中間、丙○○坐最後面），沿臺
    中市○○路由旱溪西路往復興路方向行駛，至前揭路口，為被告所駕駛之前開自
    用小客車碰撞，致自訴人乙○○受有頭部擦傷、臉部擦傷、多部位挫傷之傷害；
    自訴人丁○○受有膀胱腹膜外破裂合併血尿、右側恥骨穩定性骨折、上門牙斷裂
    、臉部及右腿擦傷之傷害；自訴人丙○○受有頭部挫傷、面部擦傷、雙側下肢擦
    傷之傷害。因認被告涉有刑法第二百八十四條第一項前段之過失傷害罪嫌云云。
二、按犯罪事實應依證據認定之，無證據不得推定其犯罪事實；又不能證明被告犯罪
    者，應諭知無罪之判決，刑事訴訟法第一百五十四條第三百零一條第一項分別
    定有明文。次按告訴人之告訴，係以使被告受刑事訴追為目的，是其陳述是否與
    事實相符，仍應調查其他證據以資審認；又認定不利於被告之事實，須依積極證
    據，苟積極證據不足為不利於被告事實之認定時，即應為有利於被告之認定，更
    不必有何有利之證據，最高法院五十二年臺上字第一三○○號判例、三十年上字
    第八一六號著有判例可稽。
三、本件自訴人認被告涉有過失傷害罪嫌，無非以渠等機車行進之燈號係綠燈，被告
    闖紅燈，未停讓渠等先行，因而發生碰撞，致渠等受有傷害，為有過失云云，為
    其主要論據。
四、訊據被告甲○○固坦承於前開時地駕駛上開自用小客車與自訴人乙○○所騎乘之
    右揭機車發生碰撞事故，致自訴人乙○○、丁○○、丙○○受有傷害等情不諱，
    惟堅決否認有何過失之犯行，辯稱：伊係綠燈直行，自訴人未領有駕照且飲酒又
    闖紅燈致碰撞伊所駕之車，伊無過失等語。而經訊之自訴人本件車禍究如何發生
    ，自訴人乙○○陳稱：當時紅燈變綠燈，我們紅燈有停下來，等了約十秒，變綠
    燈起步後快到中線時就被撞了；自訴人丁○○陳稱：我們進入路口時還是綠燈，
    直接通過，沒有停下來再走，到了中間變黃燈，撞到時變紅燈云云（見本院九十
    一年十二月十八日審判筆錄）。則本件應審究者厥為何人未遵守燈號駕駛，經查
    ：
  (一)據現場目擊證人張朝勝於台灣台中地方法院檢察署檢察官於九十一年度偵字第一
    八八六六號偵查案件調查時證稱：伊正好看到撞到的那一刻，撞到之位置在路中
    央，受傷的人（指自訴人）闖紅燈，因伊抬頭一看，剛好看到機車來之方向燈號
    係紅燈等語（見該偵查卷第四十六頁），核與另一現場目擊證人簡文宗於警訊時
    證述內容相符（見同偵查卷第五十一頁背面）；此外，臺灣省臺中市區車輛行車
    事故鑑定委員會鑑定結果亦認乙○○駕駛輕機車闖紅燈進入路口為肇事原因，被
    告則無肇事因素（見同上偵查卷第三二頁），足認被告辯稱當時其係綠燈直行，
    為自訴人乙○○闖紅燈撞及等語，應堪採信。
  (二)自訴人雖陳稱渠等亦係綠燈直行，為被告闖紅燈撞及云云，惟經本院將自訴人隔
    離訊問結果，自訴人乙○○陳稱：當時紅燈變綠燈，我們紅燈有停下來，等了約
    十秒，變綠燈起步後快到中線時就被撞了；自訴人丁○○則陳稱：我們進入路口
    時還是綠燈，直接通過，沒有停下來再走，到了中間變黃燈，撞到時變紅燈云云
    （見本院九十一年十二月十八日審判筆錄）。一稱渠等先停車等紅燈約十秒後，
    俟變綠燈再行進，一稱渠等進入路口時還是綠燈，未停下來即直接通過，二人就
    渠等通過路口之情形及行進時之燈號，所述顯不相符，渠等前揭指訴，已令人生
    疑！次按，自訴人三人於車禍後經測試渠等血中酒精濃度，分別為乙○○23.67
    mg/dl（換算呼氣中酒精濃度為0.11mg/dl），丙○○為84.59mg/dl（換算呼氣中
    酒精濃度為0.42mg/dl），丁○○為122.58mg/dl（換算呼氣中酒精濃度為0.61
    mg/dl），被告則為0.00mg/dl，有測試單一紙及藥物血中濃度檢驗單三紙在卷可
    稽（見同上偵查卷第三六、三七頁），則渠等既有飲酒，對於外在環境、事務之
    判斷能力，已較一般人減弱，實難期渠對當日通過路口之情形及行進之燈號能正
    確清楚記憶，是渠等指稱係綠燈直行為被告闖紅燈撞及云云，要無可採。
五、綜上所述，本件車禍係自訴人等違規闖紅燈致與遵行號誌駕駛之被告所駕駛之車
    碰撞，應可認定。則被告依照號誌在遵行車道內行駛，依「信賴原則」之法則，
    被告信賴所有參與交通行為之人，均在其應遵行之車道內行駛，相互為遵守交通
    秩序之適當行為，並無考慮對方將會有違反交通規則之不當行為之義務，從而被
    告依照號誌在遵行之車道內行駛，卻突遭自訴人等違規闖紅燈撞及，顯非被告所
    能預料及注意，要無過失可言。此外，復查無其他積極證據足資證明被告有何過
    失致自訴人受傷之行為，是不能證明被告犯罪，爰依法為被告無罪之諭知。
六、本件過失傷害案件，係告訴乃論之罪，自訴人丙○○經合法傳喚，無正當理由不
    到庭，本院認為有必要，爰依刑事訴訟法第三百三十一條第二項規定，通知檢察
    官擔當自訴，併此敘明。
據上論斷，應依刑事訴訟法第三百零一條第一項、第三百三十一條第二項，判決如主
文。
中      華      民      國    九十一    年      十二      月    三十一  日
                 台灣台中地方法院交通法庭
                                          法  官   王  靜  秋
右正本證明與原本無異
如不服本判決應於送達後十日內向本院提出上訴狀。
                                          書記官
中      華      民      國    九十一    年      十二      月    三十一  日
